---
title: "HW13"
author: "【【【【陳宥橋】】】】"
date: "2021/12/16"
output: html_document
---

```{r setup, include=FALSE}
knitr::opts_chunk$set(echo = TRUE)
```

### 1. 名詞解釋:

##### (1)標準分數(standard score)
A: 反映了該分數距離樣本平均數有多少個標準差單位的距離

##### (2)實徵機率分配(empirical probability distribution)
A: 需用實際發生的事件來決定結果的機率

##### (3)常態分配(normal distribution)
A: 又稱為高斯分佈，是一個理論的數學分配，指母體分數的相對次數

##### (4) 二項式分配(binomial distribution)
A: N個獨立白努力試驗中成功次數的機率分配，其中每次白努力試驗的成功機率為P

### 2. 假設魏氏智力測驗分數服從常態分配，其平均數 100，變異數 152;請回答 以下問題：

##### (1) 隨機抽取一個人，其智力分數大於等於 115 的機率為何?
A： 0.1587

##### (2) 隨機抽取一個人，其智力分數小於等於 115 的機率為何?  
A：0.8413

##### (3) 隨機抽取一個人，其智力分數大於等於 70 的機率為何? 
A：0.9722

##### (4) 隨機抽取一個人，其智力分數小於等於 70 的機率為何?
A：0.0228

##### (5) 隨機抽取一個人，其智力分數介於 90 至 120 的機率為何? 
A：
  (120-100)/15 = 1.33 -> 0.4082
		(90 - 100)/15 = -0.6 -> 0.2257
		0.4082 + 0.2257 = 0.6339

##### (6) 測驗分數包含中間 80%的分數區間為何? 
A：
    約為 +1.28 ~ -1.28 ->
    1.28*15 + 100 = 119.2 -> 119.2 - 19.2 * 2 = 80.8
		80.8 ~ 119.2

### 3.已知某高中的高一學生占 30%、高二占 35%、高三占 35%，且此高中的高 一學生中有 70%參加社團、高二 80%、高三 60%。若從該校學生中任意抽 選一人，則 

##### (1) 此學生沒有參加社團的機率為何?
A : 1 - (0.3*0.7 + 0.35 * 0.8 + 0.35 * 0.6) = 0.3

##### (2) 若所抽選的學生有參加社團，則此人為高三學生的機率為何?
A : 0.35 * 0.6 / (0.3*0.7 + 0.35 * 0.8 + 0.35 * 0.6) = 0.3

### 4. 請用 R 分別繪製常態分配的理論分配 3*3 套圖與實徵分配 3*3 套圖，其中 列(row)變數為平均數(-1, 0, 1)、欄變數(column)為變異數(0.52, 12, 22)，並在 main、xlab、ylab、xlim、ylim 等引數(arguments)加入適當的設定。 

##### (1) 理論分配 3*3 套圖
```{r}
par(mfrow=c(3,3))
x <- seq(-5,5,0.01)
for (mu in c(0.5,1,2)) {
npdf <- dnorm(x,-1,mu) 
plot(x,npdf,type="l", main=paste("N(-1,", mu, ")", sep=""), ylim=c(0,0.8),xlim=c(-4,4),xlab = "score",ylab = "Density")
}
for (mu in c(0.5,1,2)) {
npdf <- dnorm(x,0,mu) 
plot(x,npdf,type="l", main=paste("N(0,", mu, ")", sep=""), ylim=c(0,0.8),xlim=c(-4,4),xlab = "score",ylab = "Density")
}
for (mu in c(0.5,1,2)) {
npdf <- dnorm(x,1,mu) 
plot(x,npdf,type="l", main=paste("N(1,", mu, ")", sep=""), ylim=c(0,0.8),xlim=c(-4,4),xlab = "score",ylab = "Density")
}

```

##### (2) 實徵分配 3*3 套圖
```{r}
par(mfrow=c(3,3))
size <- 10000
for (sigma in c(0.5,1,2)) { 
sample <- rnorm(size,-1,sigma)
hist(sample, main=paste("Histogram of N(-1,",sigma,") Sample",sep=""), xlab="X",
ylab="Frequency", xlim=c(-6,6), ylim=c(0,1000), breaks=30)
}
for (sigma in c(0.5,1,2)) { 
sample <- rnorm(size,0,sigma)
hist(sample, main=paste("Histogram of N(0,",sigma,") Sample",sep=""), xlab="X",
ylab="Frequency", xlim=c(-6,6), ylim=c(0,1000), breaks=30)
}
for (sigma in c(0.5,1,2)) { 
sample <- rnorm(size,1,sigma)
hist(sample, main=paste("Histogram of N(1,",sigma,") Sample",sep=""), xlab="X",
ylab="Frequency", xlim=c(-6,6), ylim=c(0,1000), breaks=30)
}
```
