---
title: "HW14"
author: "【【【【陳宥橋】】】】"
date: "2021/12/23"
output: html_document
---

```{r setup, include=FALSE}
knitr::opts_chunk$set(echo = TRUE)
```

### 1. 名詞解釋

##### (1)點估計(point estimation)
A: 是指用單一個統計數值(例如樣本統計量)來估計母體參數

##### (2)不偏性(unbiasedness)
A: 雖然每次抽樣所抽取出的樣本不同，可能會算出不同的統計量，但是這個統計量的期望值應當等於我們所要估計的母體參數。

##### (3)中央極限定理(central limit theorem)
A: 無論母體的原始分數分配是什麼，當樣本數增加，平均數的抽樣分配將趨近於常態分配

##### (4)抽樣分配(sampling distribution)
A: 是從一個母體中選擇所有可能樣本大小為N的樣本統計量數的理論機率分配。抽樣分配大都是經由理論所推導出的數學方程式

### 2. 某系英文期中考成績為平均數 60、標準差 5 之常態分配，若自該系隨機抽取 4 位學生，此 4人的英文平均成績(𝑋)之機率分配為何?請描述機率分配之型態、平均數、標準差，並說明原因。

A1:為常態分佈，因為母體有表明為常態分佈。

A2:為常態分佈，峰應該不高且較分散，因為只抽4筆資料，但還是比母體集中

A3:平均數不會完全和母體平均數相等，但會非常接近，故可以視為約等於母體平均數，故為60

A4:標準差: 5/((4)^1/2) = 2.5。故可知，相對於母體，抽出來的圖形較為集中。

### 3. 若從𝜇 = 60、𝜎 = 20 的母體抽取 N = 100 的樣本，樣本平均數為 70:

##### (1)此平均數抽樣分配為何種分配?為什麼?
A:此分配為常態分配，因為N>=30 ，故藉由中央極限定理可知，會是常態分佈。

##### (2)請建立母體平均數的 95%信賴區間。
A:95%信賴區間約為：𝑋 ± 1.96𝜎 
𝜎 = 20/((100)^1/2) = 2
95%信賴區間 => 70 + 1.96*2 = 73.92 => 70 - 1.96*2 = 66.08
95%信賴區間 => [66.08,73.92]


##### (3)請說明上題所建立的信賴區間之意含。
A:有95%的信心說明此區間包含母體平均數的數值。


##### (4)樣本平均數的抽樣分配其漸進常態分配的程度，受抽樣數與母體分配對稱性影響(抽樣數愈大、母體分配愈對稱，漸進常態分配的程度愈高)。請以柏努利分配為例(即 n=1時的二項式分配)，設計一個模擬研究驗證上述說明。 Hint:在不同參數p與抽樣數下，繪製樣本平均數抽樣分配的實徵分配，並觀察比較在不同參數 p 與抽樣數下抽樣分配間的差異。
```{r}
n <- 1 # 設定binomial分配之參數 n = 1, p = 0.3，即B(1, 0.3)
p <- 0.3
rep = 10000;
par(mfrow=c(4,4))
percent <- c(0.2,0.5,0.75,0.9)
time = c(1,3,32,100)
savemean = vector()
for(ti in time){
for(i in percent){
for(j in 1:rep){
  savemean[j] = mean(rbinom(ti,n,i))
}
barplot(table(savemean),xlab="x",ylab="Frequency", main=paste("N =",ti,"P=",i,rep=""))
}
}
##當Ｎ小的時候，比較看不出有常態分佈的趨勢，但當Ｎ約大於30，便可以開始看出常態分佈的樣字
##當Ｐ越接近0.5時，會集中的更快
```

