---
title: "Assignment002: Programming basics"
author: "陳宥橋"  ## 更換為個人姓名
date: "`r format(Sys.time(), '%Y/%m/%d %H:%m:%S')`"
output: html_document
---

```{r setup, include=FALSE}
knitr::opts_chunk$set(echo = TRUE)
#library(tidyverse)
```


## 練習1

- 從rnorm說明文件，複製最能說明函式功能的一段話:
ANS:
Density, distribution function, quantile function and random generation for the normal distribution with mean equal to mean and standard deviation equal to sd.

- 在`Console`執行 `rnorm(5, mean = 0, sd = 1)`，複製執行結果在下一行
ANS:
[1] -0.1083877 -0.5808787
[3]  1.4131081 -0.4101693
[5] -0.3451449



## 練習2

- 在`Console`執行電子書2.0.6的程式碼，複製執行結果在下一行
ANS:
1] -0.2896163 -0.6428964
[3]  0.5829221 -0.3286728
[5] -0.5110101



- 以上執行結果是否與電子書一致？
ANS:
一樣，因為seed相同

- 修改`set.seed()`的參數再執行程式碼，複製執行結果在下一行，比較是否一致？
ANS:
否，因為seed值改變了

## 參數預設名稱

比較電子書2.0.7三段程式碼的執行結果。
ANS:
第一個：
rnorm(n = 6, mean = 3, sd = 1)
顯示：
[1] 3.480996 3.262798 3.271452
[4] 3.588290 3.033473 3.378548
第二個：
rnorm(6, 3, 1)
顯示：
[1] 3.369138 4.442314 3.052676
[4] 2.052618 4.385171 2.921717
第三個：
rnorm(sd = 1, n = 6, mean = 3)
顯示：
[1] 1.317319 3.813129 3.024400
[4] 2.867180 3.203325 1.986778

### 技巧測試

測試電子書2.0.8展示的技巧

```{r eval=FALSE, include=FALSE}
rnorm()
```


## 練習3

(非必要)安裝`tidyverse`套件
ANS:
在說明後才發現要安裝

## 練習4

```{r}
## 在此執行電子書Activity 4
library(tidyverse)
```



## 練習5

```{r}
## 在此輸入電子書Activity 5的程式碼並測試執行結果
name <- "joe"
age <- 20 
today <-Sys.Date()
next_birthday <- as.Date("2022-11-22")

```
My name is `r name` and I am `r age` years old. It is `r next_birthday - today` days until my birthday.

- 說明執行結果的發現
ANS:
他會設定許多參數且不需要預先宣告是什麼型態，除此之外，還可以利用這些參數，自動輸入到句子裡面。

## 練習6

- 參考電子書2.0.20，在下一行建立一個R chunk，列印正在使用的R與Rstudio版本資訊
```{r}
R.Version()
#RStudio.Version()
```


- **活用**函式輸出資訊非常多，如何輸出符合APA格式的基本引用資訊(作者, 出版年)，至下次上課前在電子書討論區分享討論。


## 練習7

- 說明為何Rmarkdown文件檔一開始不應該執行安裝套件函式？
ANS:因為這樣每跑一次，都需要重新安裝一次。

- **活用**如果要檢測有無安裝需要套件，又能載入所需套件，程式碼要怎麼寫才能符合需要？以`tidyverse`為例，在以下chunk編寫可行的程式碼，並註明你的參考資訊來源：

```{r debug, eval=FALSE, message=FALSE, warning=FALSE}

list.of.packages <- c("tidyverse")
new.packages <- list.of.packages[!(list.of.packages %in% installed.packages()[,"Package"])]
if(length(new.packages)) install.packages(new.packages)
## 註明幫助資訊來源
## https://stackoverflow.com/questions/4090169/elegant-way-to-check-for-missing-packages-and-install-them
## 如果超過作業繳交時間才找到方法，至下次上課前在電子書討論區分享討論。
```

