---
title: "Assignment003: Intro to R"
author: "陳宥橋"  ## 更換為個人姓名
date: "`r format(Sys.time(), '%Y/%m/%d %H:%m:%S')`"
output: html_document
---

```{r setup, include=FALSE}
knitr::opts_chunk$set(echo = TRUE)
# some package has to be loaded at first
library(tidyverse)
data_path <- dir("..",             ## 假設data folder 在前兩層資料夾
             pattern= "ahi-cesd.csv", ## 要匯入的資料夾檔名
             include.dirs = TRUE,      ## 搜尋下層資料夾
             recursive = TRUE,         ## 搜尋所有相同檔名的檔案
             full.names = TRUE)        ## 回傳完整路徑
dt <- read_csv(data_path) ## 設定匯入資料編碼是UTF-8
```


## 練習一

setup chunck設定ＯＫ

## 練習二

跳過

## 練習三

[第一個ＲＭＤ](Intro_To_R.Rmd)


## 練習四

List of files
```{r}
dir(include.dirs = TRUE, recursive = TRUE)
```

## 練習五

About me
```{r}
name <- "Joe" 
age <- 19
today <- Sys.Date()
today_taiwan <- Sys.time()
next_birthday <- as.Date("2022-11-22")
```

## 練習6

觀察心得：
在改動數值時，所對應的值都會跟著改動，且不同的method會有不同的回傳，以達成不同的效果。

## 練習7

My name is `r name` and I am `r age` years old. It is `r next_birthday - today` days until my birthday.
我今天做了一個我的[第一個ＲＭＤ](Intro_To_R.Rmd)

## 練習8

個人網頁初稿：

## 陳宥橋

### 基本資料

年齡：19
生日：11/22
興趣：看書、聽音樂、唱歌
目前就讀科系：資訊113

### 學涯發展

國小：復旦國小
國中：中壢國中
高中：武陵高中
大學：成功大學

### 活動經歷

武陵高中合唱團活動長
成功大學合唱團家長
成大資訊工程係學會執秘
成功大學資訊工程資訊週活動長

### 工商服務時間
歡迎加入[成大合唱團](https://www.facebook.com/chorus.ncku)
    
